【裁判字號】    95,訴,2028
【裁判日期】    950929
【裁判案由】    毒品危害防制條例
【裁判全文】
臺灣板橋地方法院刑事判決              95年度訴字第2028號
公  訴  人  臺灣板橋地方法院檢察署檢察官
被      告  甲○○
                    （現羈押於臺灣臺北看守所）
上列被告因違反毒品危害防制條例案件，經檢察官提起公訴（九
十五年度毒偵字第三八七五號），本院改依簡式審判程序審理，
並判決如下：
    主  文
甲○○施用第一級毒品，累犯，處有期徒刑拾月。
    事  實
一、甲○○前因施用毒品案件，經依本院裁定送觀察、勒戒後，
    認無繼續施用毒品之傾向，於民國九十年十二月六日執行觀
    察、勒戒完畢釋放出所，並由臺灣板橋地方法院檢察署檢察
    官以九十年度毒偵緝字第八０三號為不起訴處分確定；嗣因
    贓物案件，於九十二年十月廿七日經本院判處有期徒刑四月
    確定，另再因施用毒品案件，經本院裁定送觀察、勒戒後，
    認有繼續施用毒品之傾向，復經本院裁定令入戒治處所施以
    強制戒治，於九十三年一月九日因法律修正停止戒治，並經
    本院判處有期徒刑九月，於九十二年五月二十日確定，上開
    二罪經定應執行刑為有期徒刑十一月，於九十三年十一月三
    十日縮短刑期執行完畢。詎仍不知悔改，於強制戒治執行完
    畢釋放後五年內，復另行基於施用第一級毒品海洛因之犯意
    ，於九十五年四月六日下午二時許往前回溯二十六小時內某
    時（應扣除該日下午一時五十分為警查獲後不可能施用之期
    間），在臺北縣三重市○○○路二四四巷四十六號某友人住
    處，以注射針筒注射之方式施用海洛因一次，嗣於九十五年
    四月六日下午一時五十分許，在台北市○○路與東園街口經
    警盤查並採集尿液送驗後，呈鴉片類陽性反應，始悉上情。
二、案經臺北市政府警察局萬華分局報告臺灣板橋地方法院檢察
    署檢察官偵查起訴。本院於準備程序進行中，被告就被訴事
    實為有罪之陳述，經告知被告簡式審判程序之旨，並聽取當
    事人之意見後，裁定進行簡式審判程序。
    理  由
一、認定被告甲○○犯罪所憑之證據
（一）被告甲○○於本院準備程序、審理中之自白。
（二）台灣檢驗科技股份有限公司濫用藥物檢驗報告及列管毒品
      人口尿液檢體採集送驗紀錄表各一紙（見偵查卷第七、八
      頁）。
（三）臺灣板橋地方法院檢察署刑案資料查註紀錄表、全國施用
      毒品案件紀錄表、受觀察勒戒人毒品及前科紀錄簡列表各
      一件。
二、查被告行為後，刑法業於九十四年二月二日經總統以華總一
    義字第０九四０００一四九０一號令修正公布，並於九十五
    年七月一日施行（下稱新刑法，修正前刑法下稱舊刑法），
    參酌最高法院九十五年五月二十三日刑事庭第八次會議決議
    ，新刑法第二條第一項之規定，係規範行為後法律變更所生
    新舊法律比較適用之準據法，於新刑法施行後，應適用新刑
    法第二條第一項之規定，為「從舊從輕」之比較。另於比較
    時應就罪刑有關之共犯、未遂犯、想像競合犯、牽連犯、連
    續犯、結合犯，以及累犯加重、自首減輕暨其他法定加減原
    因（如身分加減）與加減比例等一切情形，本於統一性及整
    體性原則，綜其全部罪刑之結果而為比較。經比較新舊法結
    果，以被告行為後之新法並未較有利於被告，應一體適用舊
    刑法之規定。
三、核被告甲○○所為，係犯毒品危害防制條例第十條第一項之
    施用第一級毒品海洛因罪。又被告施用前非法持有第一級毒
    品海洛因之低度行為，為施用之高度行為所吸收，不另論罪
    。末查，被告甲○○有如事實欄所示之前科犯行，有臺灣高
    等法院被告前案紀錄表一件在卷可稽，其於有期徒刑執行完
    畢五年以內再犯本件有期徒刑以上之罪，為累犯，應依法加
    重其刑。爰審酌被告素行狀況，且前已有施用毒品紀錄，竟
    又為本件犯行，顯見其戒除毒癮之意志力薄弱，並考量施用
    毒品乃自戕行為，所生危害非鉅，暨被告坦承犯行，犯後態
    度尚稱良好等一切情狀，量處如主文所示之刑。
四、被告甲○○於本院審理時雖自白稱：伊自九十五年四月六日
    起至九十五年九月十二日止之間，有多次施用海洛因之犯行
    ，每天平均平均用一、二次等語。惟按，被告之自白，不得
    作為有罪判決之唯一證據，仍應調查其他必要之證據，以察
    其是否與事實相符。刑事訴訟法第一百五十六條第二項定有
    明文。被告甲○○自九十五年四月六日下午一時五十分許為
    警查獲後至九十五年九月十二日之間究竟有無連續施用海洛
    因一節，除被告甲○○於本院審理時之自白外，並無其他證
    據足以佐證其自白確與事實相符，自難僅以被告甲○○之自
    白即認其有此部分犯行，亦難認與前開業經論罪科刑之犯行
    之間，有何連續犯之裁判上一罪關係，附此敘明。
五、如不服本件判決，得自收受送達之日起十日內，向本院提出
    上訴狀。
據上論斷，應依刑事訴訟法第二百七十三條之一第一項、第二百
九十九條第一項前段，毒品危害防制條例第十條第一項，刑法第
二條第一項前段、第十一條前段、（修正前）第四十七條，判決
如主文。
本案經檢察官朱立豪到庭執行職務。
中    華    民    國    95    年    9     月    29    日
                  刑事第十八庭  法  官  連育群
以上正本證明與原本無異。
如不服本判決應於送達後十日內向本院提出上訴狀。
                                書記官  田世杰
中    華    民    國    95    年    9     月    29    日
附錄本案論罪科刑法條全文：
毒品危害防制條例第十條
  施用第一級毒品者，處六月以上五年以下有期徒刑。
  施用第二級毒品者，處三年以下有期徒刑。


司法院資訊處製作；財團法人民間司法改革基金會備份。
